# 请教陈版，长期股权投资顺流、逆流交易问题

提问人：yuanhang0000 时间：2010-07-06 16:00:57
陈老师，您好！在个别财务报表层面，投资企业与其联营企业及合营企业中间发生的未实现内部交易损益应予抵销，是基于什么考虑要做这种抵销？为什么抵销时此未实现内部损益按投资方持股比例进行抵销，而不是按照全额进行抵销？搜索了一下您以前解答的关于顺流逆流交易的帖子，您详细解答了顺流、逆流交易在合并报表层面抵销的问题，受益非浅。 谢谢您!

回答人：chenyiwei
回复 楼主 yuanhang0000 的帖子个别报表层面对权益法下内部交易未实现损益的抵销，主要的考虑是使得此时的权益法核算体现“完全权益法”的特征。所谓“完全权益法”，是相对于以往传统的权益法核算而言的，其主要特征是：（ 1 ）对被投资单位的损益和其他权益变动，需调整投资取得日的可辨认净资产帐面价值和公允价值之间的差异之后，再进行按比例的权益法核算；（ 2 ）对投资方与被投资企业之间的交易导致的期末未实现损益按比例抵销。 以往较早以前（ 2004 年及以前），国际准则没有禁止在单体层面对长期股权投资采用权益法核算，此时在个别报表的长期股权投资中也需要进行这样的抵销处理。 2005 年以后，国际准则不再允许在个别报表层面进行权益法核算，只允许把权益法作为合并报表中的“单行合并”方法保留，所以目前在国际准则下已经不需要作这样的调整。
但这种个别报表层面的完全权益法在目前的中国准则下仍然保留。

提问人：cjpemail 时间：2012-08-08 21:33:37
陈版，看了您的很多回复，对合并报表层面权益法下内部交易未实现损益的抵销终于领悟了一些，但对于个别财务报表中对未实现内部交易的抵销，还是不明白 完全权益法下，投资方需要对内部未实现损益进行抵销，是出于什么原理和考虑呢？

回答人：chenyiwei
对这样做的理论依据尚不清楚。IFRS下没有此类个别报表层面的“完全权益法”，只是中国准则下有。

提问人：呼叫帮助 时间：2017-12-18 21:21:33
henry204618的回复 IAS 28的抵消是在合并报表层面，权益法也是在合并报表层面才采用。而CAS将权益法下推到单体报表中，从而使顺流逆流交易的损益在单体报表中就抵消了（通过长期股权投资、投资收益）。但是，从单体报表来看，交易是具有商业实质的，其损益也完整实现了；而且，在单体报表层面，交易双方都是相互独立的主体，并不存在集团内部交易的概念，就像母子公司的交易不会在单体报表中抵消一样。 陈版是这样的吗？

回答人：chenyiwei
是这样。

提问人：呼叫帮助 时间：2018-04-21 16:37:14
请教陈版，在同时存在母子公司顺流和逆流交易的时候，合并报表上投资收益和少数股东损益可否归纳成下列公式？ 交易当年，投资收益=（净利润-逆流交易未实现损益）*母公司比例；少数股东损益=（净利润-逆流交易未实现损益）*少数股东比例； 以后年度，投资收益=（净利润+当年实现的逆流交易损益）*母公司比例；少数股东损益=（净利润+当年实现的逆流交易损益）*少数股东比例 即顺流交易实现或者是未实现的损益都不调整子公司的净利润，因为通过“借营业收入 贷营业成本 贷存货/固定资产”抵消了；而逆流交易为实现损益要在母子公司之间分配，以后年度实现了也要在实现年度加上，再分配。 不知道这样理解是否正确，还请陈版指教！

回答人：chenyiwei
从利润表的角度是如此。